臺灣高等法院臺中分院刑事裁定　
111年度聲字第1529號

聲  請  人  臺灣高等檢察署臺中檢察分署檢察官     
受  刑  人  吳建勳
上列聲請人因受刑人數罪併罰有二裁判以上，聲請定其應執行之
刑（聲請案號：111年度執聲字第637號），本院裁定如下：
    主  文
吳建勳因犯如附表所示各罪所處之刑，有期徒刑部分，應執行有
期徒刑玖月；併科罰金部分，應執行罰金新臺幣捌萬元，罰金如
易服勞役，以新臺幣壹仟元折算壹日。
    理  由
一、聲請意旨略以：受刑人吳建勳（下稱受刑人）因洗錢防制法
    數罪，先後經判決確定如附表，應依刑法第53條、第51條第
    5款、第7款規定，定其應執行之刑，併請依同法第42條第3
    項（聲請書誤繕為第6項），諭知易科勞役之折算標準，爰
    依刑事訴訟法第477條第1項聲請裁定等語。
二、按裁判確定前犯數罪者，併合處罰之；又數罪併罰，有二裁
    判以上者，依刑法第51條規定，定其應執行之刑；而數罪併
    罰，分別宣告其罪之刑，宣告多數有期徒刑者，於各刑中之
    最長期以上，各刑合併之刑期以下，定其刑期，但不得逾30
    年，宣告多數罰金者，於各刑中之最多額以上，各刑合併之
    金額以下，定其金額，刑法第50條、第53條、第51條第5款
    、第7款分別定有明文。另罰金無力完納者，易服勞役；易
    服勞役以新臺幣（下同）1,000元、2,000元、3,000折算1日
    ，但勞役期限不得逾1年，刑法第42條第1項、第3項亦有明
    文。
三、次按數罪併罰之定應執行之刑，係出於刑罰經濟與責罰相當
    之考量，並非予以犯罪行為人或受刑人不當之利益，為一種
    特別的量刑過程，相較於刑法第57條所定科刑時應審酌之事
    項係對一般犯罪行為之裁量，為定應執行刑之宣告，乃對犯
    罪行為人本身及所犯各罪之總檢視，除應考量行為人所犯數
    罪反應出之人格特性，並應權衡審酌行為人之責任與整體刑
    法目的及相關刑事政策，在量刑權之法律拘束性原則下，依
    刑法第51條第5款、第7款之規定，採限制加重原則，有期徒
    刑部分，以宣告各刑中之最長期為下限，各刑合併之刑期為
    上限，但最長不得逾30年；罰金刑部分，以宣告多數罰金者
    ，於各刑中之最多額以上，各刑合併之金額以下，定其金額
    ，資為量刑自由裁量權之外部性界限，並應受法秩序理念規
    範之比例原則、平等原則、責罰相當原則、重複評價禁止原
    則等自由裁量權之內部抽象價值要求界限之支配，以使輕重
    得宜，罰當其責，俾符合法律授與裁量權之目的，以區別數
    罪併罰與單純數罪之不同，兼顧刑罰衡平原則。
四、經查：
  ㈠受刑人因犯如附表所示之洗錢防制法、詐欺等數罪，前經臺
    灣臺中地方法院及本院分別判處如附表所示之刑，且均確定
    在案，此有各該判決書及臺灣高等法院被告前案紀錄表在卷
    可稽。茲據檢察官聲請定其應執行之刑，本院審核認檢察官
    聲請定其應執行之刑為合法正當，應予准許。
  ㈡又定應執行刑，不僅攸關國家刑罰權之行使，於受刑人之權
    益亦有重大影響，是本院於裁定前，已於民國111年7月20日
    檢送臺灣高等檢察署臺中檢察分署檢察官聲請書及附表並檢
    附意見調查表予受刑人表示意見之機會，有本院111年7月18
    日111中分高刑恭111聲1529字第6735號函及送達證書在卷可
    佐（見本院卷第49至51頁）。本院審酌受刑人所犯如附表所
    示各罪之犯罪態樣、時間間隔、侵害法益、各罪依其犯罪情
    節所量定之刑，及受刑人所犯如附表編號1、2所示之罪，前
    經本院以110年度金上訴字第1891號判決，就有期徒刑部分
    ，定應執行有期徒刑6月，併科罰金部分，定應執行罰金6萬
    元在案，暨前揭所述之比例原則、責罰相當原則等自由裁量
    權限，並參諸刑法第51條第5款、第7款係採限制加重原則等
    情，爰合併定其應執行之刑及併科罰金如主文所示，並依刑
    法第42條第3項規定，諭知易服勞役之折算標準。至受刑人
    所犯如附表所示各罪所處有期徒刑部分之刑度，雖均未逾有
    期徒刑6月，惟所犯各罪最重本刑均為有期徒刑7年以下之罪
    ，而不符合刑法第41條第1項前段規定得諭知易科罰金之要
    件，是不予諭知易科罰金之折算標準，併此敘明。
五、依刑事訴訟法第477條第1項，刑法第50條第1項、第51條第5
    款、第7款、第53條、第42條第3項，裁定如主文。
中　　華　　民　　國　　111 　年　　7 　　月　　29　　日
            刑事第十二庭   審判長法　官　張  國  忠
                                 法　官  李  雅  俐
                                 法　官  陳      葳
以上正本證明與原本無異。
如不服本裁定，應於收受送達後五日內向本院提出抗告書狀（須
附繕本）。因疫情而遲誤不變期間，得向法院聲請回復原狀。

　　　　　　　　　　　　　     　書記官  蔡  皓  凡

中　　華　　民　　國　　111 　年　　7 　　月　　29　　日
                 










附表：受刑人吳建勳定應執行刑案件一覽表
編號  1 2 3 罪名  洗錢防制法 洗錢防制法 詐欺 宣告刑  有期徒刑5月，併科罰金新臺幣5萬元 有期徒刑2月，併科罰金新臺幣2萬元 有期徒刑6月 犯罪日期  108年12月17日至109年2月14日 109年4月2日 109年3月15日 偵查（自訴）機關年度案號  臺中地檢109年度偵字第37326號  臺中地檢109年度偵字第20890號 最後事實審 法院 中高分院  臺中地院  案號 110年度金上訴字第1891號  111年度原金訴字第5號  判決日期 110年12月30日  111年4月22日 確定判決 法院 中高分院  臺中地院  案號 110年度金上訴字第1891號  111年度原金訴字第5號  確定日期 111年2月7日  111年5月11日 是否為得易科罰金、易服社會勞動之案件  不得易科罰金 得易服社會勞動  不得易科罰金 得易服社會勞動 備註  臺中地檢111年度執字第2374號（編號1、2經本院110年度金上訴字第1891號判決定應執行有期徒刑6月，併科罰金新臺幣6萬元）  臺中地檢111年度執字第7220號 















編號  4 （以下空白）  罪名  洗錢防制法   宣告刑  有期徒刑4月，併科罰金新臺幣4萬元   犯罪日期  109年4月2日   偵查（自訴）機關年度案號  臺中地檢109年度偵字第26836號   最後事實審 法院 中高分院    案號 111年度金上訴字第316號    判決日期 111年5月17日   確定判決 法院 中高分院    案號 111年度金上訴字第316號    確定日期 111年6月15日   是否為得易科罰金、易服社會勞動之案件  不得易科罰金 得易服社會勞動   備註  臺中地檢111年度執字第7693號